【裁判字號】    90,重訴,496
【裁判日期】    900731
【裁判案由】    懲治盜匪條例
【裁判全文】
臺灣臺中地方法院刑事判決                          九十年度重訴字第四九六號
    公  訴  人  臺灣臺中地方法院檢察署檢察官
    被      告  未○○
                庚○○
                Ｃ○○
    共同選任辯護人  張居德
    被      告  辛○○
                林道啟
    被      告  子○○
    選任辯護人  張豐守
                張淑琪
    被      告  巳○○
    選任辯護人  鄭志明
    被      告  Ａ○○
    指定辯護人  本院公設辯護人  Ｂ○○
    被      告  宙○○
                午○○
右列被告等因違反懲治盜匪條例等案件，經檢察官提起公訴（八十九年度偵字第一九
四二四號、第二０五四七號、九十年度偵字第五四九號、第二一四七號），本院判決
如左：
    主  文
未○○共同意圖勒贖而擄人，累犯，處有期徒刑壹拾年；又共同私行拘禁，累犯，
處有期徒刑年；又未經許可持有獵槍，累犯，處有期徒刑肆年，併科罰金新臺幣肆
拾萬元，罰金如易服勞役，以罰金總額與陸個月之日數比例折算，並應於刑之執行完
畢或赦免後，令入勞動場所，強制工作，其期間為年，扣案之菲律賓製１２ＧＵＡ
ＧＥ之製式霰彈槍壹支（槍枝管制編號：0000000000號）、制式１２ＧＡＵＧＥ霰彈
拾貳顆，均沒收。主刑部分應執行有期徒刑壹拾玖年，併科罰金新臺幣肆拾萬元，
罰金如易服勞役，以罰金總額與陸個月之日數比例折算。
庚○○共同意圖勒贖而擄人，處有期徒刑玖年；又共同私行拘禁，處有期徒刑年。
應執行有期徒刑壹拾壹年。
Ｃ○○無罪。
辛○○共同意圖勒贖而擄人，處有期徒刑柒年陸月；又未經許可寄藏手槍，處有期徒
刑肆年，併科罰金新臺幣肆拾萬元，罰金如易服勞役，以罰金總額與陸個月之日數比
例折算。扣案之保加利亞ＡＲＣＵＳ廠製９４型制式口徑９ＭＭ半自動手槍（槍枝管
制編號：0000000000號）、美國ＢＥＲＥＴＴＡ廠製９２ＦＳ型口徑９ＭＭ制式半自
動手槍（槍枝管制編號：0000000000號）各壹支，口徑９ＭＭ制式半自動手槍彈貳顆
，均沒收。主刑部分應執行有期徒刑壹拾年，併科罰金新臺幣肆拾萬元，罰金如易服
勞役，以罰金總額與陸個月之日數比例折算。
子○○共同意圖勒贖而擄人，處有期徒刑柒年陸月。
巳○○共同私行拘禁，處有期徒刑貳年陸月；又未經許可寄藏獵槍，處有期徒刑年
，併科罰金新臺幣拾萬元，罰金如易服勞役，以罰金總額與陸個月之日數比例折算
，並應於刑之執行完畢或赦免後，令入勞動場所，強制工作，其期間為年，扣案之
菲律賓製１２ＧＵＡＧＥ之製式霰彈槍壹支（槍枝管制編號：0000000000號）、制式
１２ＧＡＵＧＥ霰彈拾貳顆，均沒收。主刑部分應執行有期徒刑伍年，併科罰金新
臺幣拾萬元，罰金如易服勞役，以罰金總額與陸個月之日數比例折算。
Ａ○○無罪。
宙○○共同私行拘禁，處有期徒刑壹年捌月。
午○○共同私行拘禁，處有期徒刑壹年陸月。
    事  實
一、未○○前因違反懲治盜匪條例案件，經臺灣高等法院臺中分院判處有期徒刑十年
    六月確定，於民國八十九年一月三十日假釋期滿執行完畢。
二、緣臺中縣「京旺當舖」、「京黃當舖」實際負責人辰○○於八十九年十一月二十
    九日二十三時許至翌日凌晨零時許，與其員工寅○○、玄○○、呂光濱、地○○
    等人前往臺中縣東勢鎮○○路二十一號未○○經營之「金錢豹ＫＴＶ」飲酒作樂
    ，席間曾與該店內某名坐檯小姐發生糾紛，辰○○因而心生不滿，於離開時未繳
    付該次消費款新臺幣（下同）五千餘元，將帳單置於該店經理庚○○上衣口袋即
    逕自離去。適未○○於同年月三十日凌晨零時十二分許，以其使用之00000
    00000號行動電話與「金錢豹ＫＴＶ」聯絡而得知此事，即先於同日凌晨零
    時十九分，以前述行動電話聯絡該店副理巳○○，指示巳○○將其於八十六年十
    一月二十四日槍砲彈藥刀械管制條例修正並公布施行後，至八十九年十一月二十
    九日間某不詳日期起，未經許可而持有，且事先寄託巳○○，由巳○○未經許可
    而藏匿於臺中縣東勢林場之菲律賓製１２ＧＵＡＧＥ制式霰彈槍（槍枝管制編號
    ：0000000000號）一支及１２ＧＡＵＧＥ制式霰彈三十四顆，攜至該店內放置，
    以備不時之需。嗣辰○○、寅○○、玄○○、呂光濱、地○○五人於同日凌晨一
    時許，與玄○○另邀集之丙○○、Ｄ○○、卯○○、丑○○、林國祥、戌○○、
    申○○、丁○○、己○○、乙○○、黃○○、宇○○、甲○○、戊○○、天○○
    等十五人共同前往「金錢豹ＫＴＶ」大廳飲酒，席間其等大聲談笑，並因認店內
    服務生及坐檯小姐態度不佳，而與該店內之服務生及坐檯小姐發生爭吵，另亦將
    該店內數目不詳之玻璃杯摔破。未○○於同日凌晨二時三十一分，以其使用之前
    述行動電話與被告庚○○使用之0000000000號行動電話通話時，經庚○○告知此事，未○○因知悉辰○○經營當舖，認辰○○頗有資力，可藉此事端
    謀取不法利益，遂與庚○○基於共同意圖勒贖而擄人之犯意聯絡，指示庚○○將
    辰○○擄至臺中縣東勢鎮山區某工寮禁錮，復另行起意，與庚○○、巳○○基於
    共同妨害自由之犯意聯絡，指示庚○○及巳○○將辰○○以外之十九人押入「金
    錢豹ＫＴＶ」包廂內拘禁。未○○並以其使用之前述行動電話聯絡謝國章、魏隆
    琪（以上二人均由檢察官另案偵查中）等人前往「金錢豹ＫＴＶ」，另囑其妻陳
    惠婷於同日凌晨二時三十分許以電話聯繫當時正在苗栗縣卓蘭鎮○○路二十五號
    「久億當鋪」內之子○○，告以有人至「金錢豹ＫＴＶ」鬧事，請求子○○及當
    時亦在「久億當鋪」之辛○○前往處理，因子○○表示無交通工具可前往該店，
    未○○遂邀同魏隆琪駕駛車牌號碼２Ｊ—７３５８號自用小客車前往「久億當鋪
    」，搭載子○○、辛○○二人共同前往「金錢豹ＫＴＶ」。迨至同日凌晨三時許
    ，辰○○等二十人欲離開「金錢豹ＫＴＶ」之際，巳○○及庚○○即共同基於妨
    害自由之犯意聯絡，由巳○○持受未○○寄託藏匿之前述制式霰彈槍開槍擊發，
    喝令辰○○等二十人不得離去，庚○○則持其預先自臺中縣東勢鎮○○路旁之空
    屋所取出，其於八十九年五、六月間，受年籍、姓名不詳、綽號「阿紹」之人之
    託，未經許可寄藏於前述地點之制式九０手槍一支（庚○○違反槍砲彈藥刀械管
    制條例部分之犯行，業經本院另案判處有期徒刑七年，並應於刑之執行完畢或赦
    免後令入勞動處所強制工作，其期間為三年），喝令辰○○將該日前後二次至「
    金錢豹ＫＴＶ」消費之款項付清，辰○○將所攜帶之全部金錢七千元交付庚○○
    後，庚○○仍不允其離去，委由與其具有共同意圖勒贖而擄人之犯意聯絡之綽號
    「阿良」之成年男子，及另一年籍姓名不詳之成年男子（此二人應由檢察官另行
    偵查），以事先預備之膠帶矇住辰○○之眼睛，並綑綁辰○○之雙手後，駕車將
    辰○○載往臺中縣東勢鎮山區某工寮禁錮，庚○○、巳○○則分別持前揭槍枝，
    喝令寅○○、玄○○、呂光濱、地○○、丙○○、Ｄ○○、卯○○、丑○○、戌
    ○○、申○○、丁○○、己○○、乙○○、黃○○、宇○○、甲○○、戊○○、
    天○○等十八人（以下提及此十八名遭私行拘禁於「金錢豹ＫＴＶ」內之被害人
    時，均簡稱寅○○等十八人）不得離開「金錢豹ＫＴＶ」，至林國祥則趁機逃離
    現場。庚○○隨後將「金錢豹ＫＴＶ」之鐵門拉下，命寅○○等十八人交出隨身
    攜帶之行動電話後，進入該店「銀豹廳」包廂內抱頭坐下，由與庚○○、巳○○
    基於共同妨害自由之犯意聯絡之宙○○、午○○二人負責看守寅○○等十八人，
    將寅○○等十八人私行拘禁於該店「銀豹廳」包廂內，巳○○則將其持用之前述
    制式霰彈槍及庚○○持用之制式九０手槍各一支，連同制式霰彈三十四顆及制式
    九０口徑子彈十四顆，攜至「金錢豹ＫＴＶ」旁之空屋內藏放。
三、嗣於同日凌晨三時三十分許，未○○、子○○、魏隆琪、辛○○等人與謝國章、
    Ｃ○○（經本院判決無罪，詳後述）、宋士新（由檢察官另案偵查中）等人分別
    抵達「金錢豹ＫＴＶ」，未○○、子○○、魏隆琪、辛○○、Ｃ○○、庚○○、
    宙○○等人先至「銀豹廳」包廂內共同毆打寅○○等十八人成傷（傷害部分均未
    據告訴），其後未○○、庚○○、午○○復秉前揭妨害自由之犯意聯絡，將寅○○、玄○○二人帶至「金錢豹ＫＴＶ」大廳內，未○○囑咐庚○○將其持有之制
    式九０手槍彈匣取下，將該槍枝交予寅○○後跪在寅○○面前，命寅○○表演持
    該手槍抵住庚○○並在該店大廳內四處比劃之動作，未○○另命玄○○表演在該
    店大廳內掀桌鬧事之動作，再囑咐午○○在該店ＤＪ室內，以錄影機拍攝寅○○
    、玄○○表演之前揭動作，藉以擾亂警方偵查犯罪之方向。隨後未○○復駕車載
    子○○、魏隆琪、辛○○前往辰○○遭禁錮之臺中縣東勢鎮山區工寮，其四人抵
    達該處後，即與在該處看守辰○○之「阿良」及另名姓名年籍不詳之成年男子基
    於意圖勒贖而擄人之犯意聯絡，先共同毆打辰○○約十分鐘後，再由未○○將矇
    住辰○○眼睛之膠布撕開，並向辰○○稱：「我已經盯梢你很久了，我們是專門
    在賣槍的啦，最近又很難賣，剛好你不知死活來店裡喝酒，就抓你來補這個洞，
    這間店就賣你一千二百萬」等語，辰○○表示無力支付，未○○、魏隆琪、辛○○、子○○等四人又繼續毆打辰○○藉以勒取贖款，致辰○○受有頭部外傷併擦
    傷、兩眼眶周圍瘀血、胸壁挫傷合併皮下瘀血等傷害（傷害部分未據告訴），辰
    ○○在不堪凌虐之下，只得允諾將其經營之當舖出售得款後支付贖金，未○○則
    表示辰○○須先行支付三百萬元始得獲釋，餘款則應另行設法儘快支付。未○○
    、魏隆琪、子○○、辛○○四人又於同日清晨六時許，與辰○○共乘一車，將辰
    ○○載往臺中縣豐原市○○路六八八號「溫莎堡汽車旅館」六０三室，「阿良」
    及另一年籍姓名不詳之成年男子則另乘一車尾隨前往，未○○、魏隆琪囑子○○
    、辛○○二人在前述房間內看守辰○○，另囑「阿良」及另一年籍姓名不詳之成
    年男子在「溫莎堡汽車旅館」車庫負責監視辰○○之行蹤後，即與魏隆琪二人於
    同日上午約九時許，前往臺中縣豐原市○○○路○段二二三巷五三弄六號未○○
    之友人Ａ○○住所，與經由自「金錢豹ＫＴＶ」逃離之林國祥告知辰○○在該店
    發生糾紛，可能遭未○○限制行動自由，而委請不知情之Ａ○○聯繫未○○之辰
    ○○員工亥○○、癸○○談判。未○○、魏隆琪至Ａ○○住處後，由魏隆琪先以
    臺語向亥○○、癸○○二人表示：「昨天你們董在東勢鎮金錢豹ＫＴＶ喝酒砸店
    ，你們要把店買下，這店用到好大約一千萬左右」，未○○則向該二人稱：「你
    老闆砸了我們的店，要拿一千二百萬買我們的店」等語，向該二人勒取贖款，癸○○、亥○○表示將與辰○○之妻商量，籌款支付贖金後即離開Ａ○○住處。魏
    隆琪則於該日上午撥打多次電話給癸○○、亥○○二人，催促其等儘速籌措贖款
    。
四、臺中縣警察局東勢分局警員於八十九年十一月三十日凌晨四時許，依據林國祥之
    報案前往「金錢豹ＫＴＶ」，當場查獲庚○○、巳○○、宙○○、午○○四人正
    將寅○○等十八人私行拘禁於該店「銀豹廳」包廂內，將庚○○、巳○○、宙○○、午○○四人連同寅○○等十八人均帶回臺中縣警察局東勢分局訊問案情，另
    扣得與庚○○、巳○○、宙○○、午○○之妨害自由犯行無關之已斷裂木棍一支
    及滅火器一組。庚○○遂將已為警查獲之事通知未○○，未○○見事跡敗露，於
    同日十四時三十分許，威嚇辰○○不得報警，於未取得贖款前，命綽號「阿良」
    之人駕車載另名年籍姓名不詳之成年男子、辛○○及辰○○前往臺中縣豐原市○○○路某薑母鴨店前，將辰○○釋放，並由魏隆琪向亥○○告知辰○○之行蹤，
    辰○○始由亥○○載往省立豐原醫院就醫。另巳○○於同日十七時三十分許，帶
    同臺中縣刑警隊及臺中縣警察局東勢分局警員，前往「金錢豹ＫＴＶ」旁空屋內
    ，扣得原由未○○持有，嗣交予其寄藏之制式霰彈槍一支（槍枝管制編號：
    000000000號） 、制式霰彈三十四顆，及庚○○持有之制式九０手槍一支（槍枝
    管制編號：0000000000號）、制式九０口徑子彈十四顆。未○○及子○○則先後
    於同年十二月十七日十九時許及二十二時三十分許，經警在臺中縣石岡鄉○○村
    ○○路和順巷六號及苗栗縣卓蘭鎮○○路二十五號拘提到案。
五、辛○○經警於九十年一月十九日十七時許，因涉犯前述意圖勒贖而擄人罪嫌，遭
    警在臺中市○○路、自由路口之停車場旁拘提到案，於警員尚未發覺前，即自首
    其於八十九年四月間某日，在臺中縣東勢鎮某處，經姓名年籍不詳、綽號「阿紹
    」之人交付保加利亞ＡＲＣＵＳ廠製９４型制式口徑９ＭＭ半自動手槍一支（槍
    枝管制編號：0000000000號）、美國ＢＥＲＥＴＴＡ廠製９２ＦＳ型口徑９ＭＭ
    制式半自動手槍一支（槍枝管制編號：0000000000號），及口徑９ＭＭ制式半自
    動手槍彈五顆，而未經許可，將該保加利亞ＡＲＣＵＳ廠製９４型制式口徑９Ｍ
    Ｍ半自動手槍藏放於不知情之詹益誠位於苗栗縣卓蘭鎮○○路二十三號（公訴人
    誤載為中正路一０八號）二樓住處之木板裝璜夾層內，另未經許可，將前述美國
    ＢＥＲＥＴＴＡ廠製９２ＦＳ型口徑９ＭＭ制式半自動手槍及口徑９ＭＭ制式半
    自動手槍彈五顆，藏放於臺中縣豐原市○○路「福元倉儲百貨」圍牆下之犯行，
    並先於同日十七時許，帶同員警至上址詹益誠住處起出保加利亞ＡＲＣＵＳ廠製
    ９４型制式口徑９ＭＭ半自動手槍一支（槍枝管制編號：0000000000號），再於
    同年月三十日，帶同員警至前述「福元倉儲百貨」圍牆下起出美國ＢＥＲＥＴＴ
    Ａ廠製９２ＦＳ型口徑９ＭＭ制式半自動手槍一支（槍枝管制編號：0000000000
    號）及口徑９ＭＭ制式半自動手槍彈五顆。
六、案經臺中縣警察局東勢分局（未○○、庚○○、巳○○、宙○○、午○○妨害自
    由及未○○、巳○○違反槍砲彈藥刀械管制條例部分）及臺中縣警察局豐原分局
    （未○○、子○○、辛○○意圖勒贖而擄人及被告辛○○違反槍砲彈藥刀械管制
    條例部分）報告臺灣臺中地方法院檢察署檢察官偵查起訴。
    理  由
壹、有罪部分
一、被告未○○、巳○○違反槍砲彈藥刀械管制條例部分：
    訊之被告未○○矢口否認有何違反槍砲彈藥刀械管制條例犯行，辯稱：伊未曾未
    經許可持有扣案之制式霰彈槍一支及制式霰彈三十四顆，亦無將該槍枝及子彈交
    付被告巳○○等語；訊之被告巳○○對其於八十九年十一月三十日凌晨三時許，
    在「金錢豹ＫＴＶ」大廳內持扣案之制式霰彈槍鳴槍之事實並不諱言，惟辯稱：
    該支制式霰彈槍及制式霰彈三十四顆，係被告庚○○於八十九年十一月三十日交
    付予伊等語。經查：
（一）扣案之霰彈槍一支（槍枝管制編號：0000000000號）及霰彈槍子彈三十四顆，
      經送內政部警政署刑事警察局鑑定結果，認該槍枝係菲律賓製１２ＧＵＡＧＥ
      之制式霰彈槍，機械性能良好，具殺傷力，霰彈槍子彈三十四顆經試射二顆，
      認均係制式１２ＧＡＵＧＥ霰彈，均具殺傷力，有該局中華民國八十九年十二
      月十三日刑鑑字第一九三三五八號鑑驗通知書一份在卷可憑。
（二）次查，被告巳○○於八十九年十二月二十一日警訊時供稱：扣案之制式霰彈槍
      是被告未○○在八十九年十一月三十日凌晨零時許打伊之行動電話，要伊將未
      ○○寄放在伊處之霰彈槍拿到金錢豹酒店等語，另於同日書立內容如下之自白
      書：「十一月二十九日當天晚上大約十二點半左右，大約有四、五個客人來店
      喝酒，大約一點左右不知發生什麼事情，客人就說要走了，走的時候說，叫黑
      豹來跟我收錢，走了大約半個小時，那個客人又回來也是四、五個人，之後又
      陸陸續續來了二十至三十人左右，那些人都是那個客人的朋友，有的在廣場坐
      ，有的在包廂坐，有的站在大門口，於是我就去拿槍來嚇阻他們叫他們全部的
      人進去裡面，我那時候因沒有關保險，不小心槍枝走火，過了大概幾分鐘我就
      把槍拿去放起來，約過了半個小時的時間才回去店裡，回去的時候裡面剩三個
      人，連我四個人，進去的時候看到庚○○跟宙○○在裡面打對方，於是我也走
      過去打那幾個客人，之後庚○○就叫他們進去包廂裡面，而我就走到我對面的
      包廂裡坐，坐到大約四點的時候就被抓了，當時我槍枝走火的時候，看到庚○○他手上也拿一枝槍，而他那枝槍是誰的我不知道。而我那枝槍是之前我們老
      闆未○○拿了一包東西給我，叫我去放好，於是我就拿這去山上放，槍枝是未
      ○○的。槍是未○○叫我拿去店的，當時槍拿去店之後，我把槍放在草堆裡。
      我把槍放好後回來看到未○○、庚○○、謝國章、子○○、Ｃ○○、辛○○等
      人在裡面，未○○叫午○○去開啟店內的監視器，未○○與庚○○將槍交給一
      名腳有點一跛一跛的男子，叫庚○○作勢跪在他前面，另一名男子去掀桌子，
      錄影完之後未○○等人就離開了。庚○○的手槍何時拿出我就不知道了，他何
      時把槍拿去藏放，我不知道，警局裡他向我說沒有什麼事，未○○他們會在外
      面處理好，因庚○○這樣跟我說，所以我就將二支槍的刑責擔下。」且其於九
      十年一月三日偵查中，仍供稱：八十九年十二月二十一日警訊時所言實在，自
      白書亦係伊自己寫的，伊原本將扣案之霰彈槍及子彈放在東勢林場，八十九年
      十一月三十日大約十二點半、一點左右至東勢林場取該等槍、彈，案發後則藏
      放在「金錢豹ＫＴＶ」旁一間空屋一樓之床頭櫃裡等語。又被告未○○於八十
      九年十一月三十日零時十九分三十秒，確以其所使用之0000000000
      號行動電話，與被告巳○○使用之0000000000號行動電話通話，通
      話秒數五十六秒，此有通聯紀錄一件在卷足憑，核與被告巳○○於前揭警訊及
      偵查中所供被告未○○於八十九年十一月三十日約零時許與其通話，其在通話
      後不久之同日零時三十分至一時許即取出扣案之制式霰彈槍、制式霰彈等情大
      致相符，益徵被告巳○○於前揭警訊及偵查中所為供述及其自白書內之記載，
      應符合真實。
（三）被告巳○○於八十九年十一月三十日警訊時雖另供稱：扣案之霰彈槍一支及子
      彈三十四顆，係綽號「阿昭」之友人於案發半年前交予伊保管，後來「阿昭」
      在大陸意外死亡，由伊接手使用等語，再於本院九十年二月二十七日訊問時供
      稱：扣案之制式霰彈槍及制式霰彈係被告庚○○交付予伊，伊於八十九年十二
      月二十一日警訊時所為前揭供述是警察要求伊所為，自白書則係警員寫好筆錄
      後，伊照筆錄內容所寫等語，與其於八十九年十一月三十日警訊時及九十年一
      月三日偵查中之供述均不相同。惟查，被告庚○○於八十九年十一月三十日警
      訊時供稱：被害人辰○○於八十九年十一月三十日凌晨帶二、三十名年輕人至
      上址「金錢豹ＫＴＶ」找碴，伊與巳○○即商議持槍將他們押到店內，伊與巳
      ○○所持有之槍枝係巳○○拿到店門口交付予伊，槍枝來源伊不清楚等語，就
      被告巳○○所持之扣案制式霰彈槍並非由其交付一節，與被告巳○○於八十九
      年十一月三十日警訊時及九十年一月三日偵查中之供述相符。至被告庚○○固
      於九十年二月二日警訊時及本院九十年二月二十七日訊問時改稱：八十九年十
      一月三十日經警在「金錢豹ＫＴＶ」旁空屋扣得之霰彈槍一支、子彈三十四顆
      及制式九０手槍一支、子彈十四顆均係伊所有，該等槍枝及子彈係綽號「阿紹
      」之人於八十九年五、六月間交予伊寄放，伊將該等槍、彈放在臺中縣東勢鎮
      ○○路住處旁之空屋等語，然與其於八十九年十一月三十日警訊時之供述已有
      不符，且扣案之制式霰彈槍一支及制式霰彈三十四顆，係被告巳○○於案發後
      攜至「金錢豹ＫＴＶ」旁空屋內藏放，亦由被告巳○○帶同警員至該處起出等
      情，為被告巳○○於八十九年十一月三十日警訊時及九十年一月三日偵查中供
      陳明確，倘該等槍、彈係被告庚○○交付被告巳○○供犯罪之用，該槍枝既屬
      違禁物，被告庚○○為免其未經許可持有該等槍、彈之犯行曝光，於案發後理
      應向被告巳○○收回該等槍、彈後自行妥為藏置，無任由被告巳○○攜走之理
      ，是被告庚○○於九十年二月二日警訊及本院訊問時之前揭供述顯有悖於常情
      ，未可遽予採信。又辰○○等二十名被害人於八十九年十一月二十九日晚間至
      三十日凌晨在「金錢豹ＫＴＶ」內飲酒時，固有與坐檯小姐及服務生發生口角
      ，摔破該店內玻璃杯，被害人辰○○另尚有積欠該店約數千元消費款等情事（
      詳後被告未○○等意圖勒贖而擄人部分之論述），然被告庚○○身為該店經理
      ，理應設法化解該等糾紛，期使店內生意不受影響，絕無未經該店負責人即被
      告未○○之同意，即擅作主張，自行取出槍枝恫嚇被害人，將事端擴大，致該
      店於該日無法繼續經營生意之理。再參諸被告庚○○於八十九年十一月三十日
      警訊時供稱扣案之制式霰彈槍係被告巳○○自行取出等語後，於同日經檢察官
      諭知交保，迄九十年二月二日因另涉犯槍砲彈藥刀械管制條例罪嫌再度為警拘
      提，於其後之警訊及本院訊問時均供稱扣案之制式霰彈槍及制式霰彈係其交付
      被告巳○○使用等語，至被告未○○於八十九年十一月三十日案發後，至同年
      十二月十七日始經警拘提到案，另被告庚○○於本院訊問時供稱將被害人辰○○擄至臺中縣東勢鎮山區工寮及命被害人寅○○、玄○○在「金錢豹ＫＴＶ」
  包廂內表演持槍及掀桌鬧事等動作，均係由其自行起意而為，與被告未○○無
      關等語，均一再迴護被告未○○等情以觀，被告庚○○於九十年二月二日後於
      警訊及本院訊問時之供述，不無可能係於交保在外期間，與被告未○○串供後
      ，為被告未○○脫卸罪責之詞，從而該等供述自難採信，反之，其於八十九年
      十一月三十日警訊時之供述，既距案發時間最近，復無與被告未○○勾串之可
      能，當屬可採，再參諸被告巳○○於八十九年十二月二十一日警訊時及九十年
      一月三日偵查中之供述，可知扣案之制式霰彈槍一支及制式霰彈三十四顆，應
      確係被告未○○未經許可所持有，並寄託被告巳○○所藏放者無疑。
（四）綜上所述，扣案之制式霰彈槍一支及制式霰彈三十四顆，係被告未○○先未經
      許可而持有，嗣交付被告巳○○，由被告巳○○未經許可而寄藏於臺中縣東勢
      林場，再於八十九年十一月三十日凌晨，由未○○指示巳○○攜至上址「金錢
      豹ＫＴＶ」之事證已臻明確，被告未○○未經許可持有制式霰彈槍及制式霰彈
      、被告巳○○未經許可寄藏該等槍枝及子彈之犯行，均堪認定。
二、被告未○○、子○○、辛○○、庚○○共同意圖勒贖而擄人部分：
（一）
  １、訊之被告未○○固不諱言於八十九年十一月三十日凌晨偕同魏隆琪、被告子○○及辛○○至臺中縣東勢鎮山區工寮時曾毆打被害人辰○○，並質問辰○○為
      何要至「金錢豹ＫＴＶ」鬧事，隨後將辰○○帶至臺中縣豐原市「溫莎堡汽車
      旅館」繼續商談如何賠償「金錢豹ＫＴＶ」所受損失之事，然矢口否認有何意
      圖勒贖而擄人之犯行，辯稱：伊係受被告庚○○通知「金錢豹ＫＴＶ」有人鬧
      事，庚○○已請友人將帶頭鬧事之被害人辰○○押至臺中縣東勢鎮山區某工寮
      ，伊始邀集魏隆琪、被告子○○及辛○○先至「金錢豹ＫＴＶ」查看，見「金
      錢豹ＫＴＶ」因被害人辰○○帶人前來鬧事後已無法繼續經營，致伊受有莫大
      之財產上損害，始經被告庚○○指引後前往被害人辰○○被拘禁之工寮，伊於
      該工寮內及其後至臺中縣豐原市「溫莎堡汽車旅館」時，均僅要求被害人辰○○應賠償該店所受損失，並未毆打辰○○，亦未要求辰○○以一千二百萬元頂
      下該店，或向辰○○表示應先行交付三百萬元始得獲釋云云。
  ２、訊之被告庚○○固不諱言曾於八十九年十一月三十日凌晨三時許在上址「金錢
      豹ＫＴＶ」，持槍喝令被害人辰○○不得離去，再與綽號「阿良」及另一年籍
      姓名不詳之成年男子將被害人辰○○押至臺中縣東勢鎮山區某工寮內，惟矢口
      否認有何意圖勒贖而擄人之犯行，辯稱：伊係因被害人辰○○於八十九年十一
      月三十日凌晨率領二十餘名青少年至伊擔任經理之「金錢豹ＫＴＶ」滋事，伊
      為維護該店之營業秩序，始持槍嚇阻，並將辰○○押往臺中縣東勢鎮山區工寮
      ，嗣後回到「金錢豹ＫＴＶ」後不久即為警查獲，未○○與辰○○在前述工寮
      及「溫莎堡汽車旅館」談論辰○○應如何賠償「金錢豹ＫＴＶ」之損失事宜時
      ，伊已在臺中縣警察局東勢分局接受警員訊問，自無可能參與未○○與辰○○
      商談賠償事宜之過程或與未○○有何犯意聯絡及行為分擔等語。
  ３、訊之被告子○○固不諱言於八十九年十一月三十日凌晨乘坐被告未○○所駕駛
      車輛至上址「金錢豹ＫＴＶ」，嗣後隨被告未○○先至臺中縣東勢鎮山區時，
      曾出手毆打被害人辰○○，再隨被告未○○、辛○○、魏隆琪及辰○○同至臺
      中縣豐原市「溫莎堡汽車旅館」等事實，惟矢口否認有何意圖勒贖而擄人之犯
      行，辯稱：伊於該日凌晨係臨時接獲被告未○○之妻陳惠婷電話告知「金錢豹
      ＫＴＶ」內有人鬧事，請求伊前往調解，伊原以無交通工具為由而予婉拒，詎
      被告未○○竟親自開車前來搭載，伊礙於朋友情面，始一同前往幫忙排解糾紛
      ，是伊係臨時受託，不可能與被告未○○等人達成任何犯罪之協議。又伊與被
      告未○○等人前往臺中縣東勢鎮山區工寮及臺中縣豐原市「溫莎堡汽車旅館」
      時，均未與被害人辰○○提及要求辰○○頂下該店之事，是其與被告未○○等
      人亦無何行為之分擔等語。
  ４、訊之被告辛○○亦不諱言於八十九年十一月三十日凌晨乘坐被告未○○所駕駛
      車輛，與未○○、子○○、魏隆琪同至臺中縣東勢鎮山區某工寮，並曾出手毆
      打被害人辰○○，又隨被告未○○、子○○、魏隆琪及辰○○至臺中縣豐原市
      「溫莎堡汽車旅館」負責看守辰○○等事實，惟矢口否認有何意圖勒贖而擄人
      之犯行，辯稱：伊與被害人辰○○先前並不認識，亦無任何糾紛，於前揭時間
      至被害人辰○○被拘禁之工寮時，係見同行之人先出手毆打辰○○，伊始跟著
      出手，另伊至臺中縣豐原市「溫莎堡汽車旅館」雖負責看守辰○○，然並未強
      迫辰○○須拿錢頂下「金錢豹ＫＴＶ」，是伊與被告未○○等人並無犯意聯絡
      及行為分擔等語。
（二）經查：
  １、辰○○等二十名被害人於八十九年十一月三十日凌晨至「金錢豹ＫＴＶ」消費
      ，並未致該店受有無法繼續經營之嚴重損害：
      被告庚○○於本院九十年六月十三日訊問期日供稱：被害人辰○○於八十九年
      十一月三十日先後至「金錢豹ＫＴＶ」二次，第一次係與另四人同來，伊在辦
      公室聽到有人大聲說話，出來看到與辰○○同來之其中一人打罵店內小姐並摔
      杯子。伊請辰○○不要鬧，辰○○又坐了一下即表示要離去，伊扶辰○○至門
      口，店內會計拿帳單給辰○○，辰○○將帳單撕下來放在伊口袋裡，並稱要伊
      明天至其經營之當舖去收錢。過不久，辰○○再度坐計程車至該店，後面跟了
      二部自用小客車，總共有十幾個人來，再過一下子又有一群年輕人騎乘十幾輛
      機車前來，一進店裡就說要坐，因包廂坐不下，他們就說坐廣場，並要叫店裡
      小姐坐檯，後來又對小姐大聲說話，店內小姐跟伊說不敢坐他們的檯，他們那
      群人另有摔杯子及打店內小姐，伊即向辰○○說你是不是存心的，辰○○不管
      繼續鬧事，要離去時，又不付錢直接要走，伊一氣之下取出槍枝，辰○○才結
      帳等語。另證人即「金錢豹ＫＴＶ」之會計酉○○於本院同一訊問期日到庭結
      證稱：伊於八十九年十一月二十九日晚上至三十日凌晨在「金錢豹ＫＴＶ」上
      班，當天有四、五名客人到店裡消費二次，第一次消費額五千多元，但該等客
      人未付錢，且庚○○與該等客人一起從包廂走出來，伊想其等既係庚○○認識
      之人，庚○○應該會處理。第二次前述四、五名客人則與很多人前來，大概有
      一、二十個人，這些人在廣場消費，由店內少爺替其等點東西，但少爺送東西
      過去時，該群人就開始罵少爺為什麼那麼慢，小姐過去坐檯時，其等也罵小姐
      說「你是不會坐靠近一點嗎」。伊坐的地方看不到該群人有無打人，但聽得到
      廣場有吵架及玻璃杯被打破的聲音。這十幾個人消費額將近一萬元。由來二次
      之人中其中一人付的，但是是庚○○持槍要該人付錢，他才付的。但該人只付
      七千元，尚不足該群人第二次消費之金額等語。至被告午○○於八十九年十二
      月二十六日偵查中則供稱：八十九年十一月三十日晚間伊係聽「金錢豹ＫＴＶ
      」內小姐稱包廂內有人鬧事，該等客人離開後又回來，回來時有二十幾個人，
      並沒有砸店等語。另被告宙○○於本院九十年三月十五日訊問時供稱：辰○○
      於八十九年十一月三十日十一、十二點來店裡喝酒，與店裡的小姐發生口角，
      巳○○、庚○○過去制止，辰○○於包廂時間未滿即離去，並將帳單撕下來塞
      在庚○○口袋裡，並說明天來其經營之當鋪向其收錢，過了十五分鐘左右，辰
      ○○先坐計程車來，後面跟著一台車有六、七個人來店裡開包廂，之後陸陸續
      續來了二十多個人左右，那時包廂坐不下，他們移到大廳裡去，過不久，他們
      要離開時，與庚○○發生口角等語。由前揭被告之供述及證人之證詞，可知辰
      ○○等二十名被害人於前述時間至「金錢豹ＫＴＶ」內，僅係與店內坐檯小姐
      、服務生發生口角及摔破該店內所使用之玻璃杯，另被害人辰○○尚積欠於同
      日先後二次前往該店消費部分之消費款（依證人酉○○之證詞估算，辰○○第
      一次至該店之消費款為五千餘元，第二次則為將近一萬元，辰○○已支付七千
      元，是其尚未清償之消費款應不逾一萬元），並無被告庚○○辯稱之滋事之舉
      。參以被告庚○○及午○○於警訊時均供稱：其等於將寅○○等十八人拘禁於
      「金錢豹ＫＴＶ」包廂後，將被害人寅○○及玄○○二人帶至大廳，命其二人
      表演持槍及掀桌鬧事之動作，由午○○錄下該等畫面，此舉乃為擾亂警方辦案
      之方向等語以觀，益見辰○○等二十名被害人至「金錢豹ＫＴＶ」消費時並無
      持槍掀桌等鬧事行為。至被告未○○於九十年三月十五日本院訊問時雖供稱：
      辰○○等二十名被害人於八十九年十一月三十日至「金錢豹ＫＴＶ」後，導致
      其他客人不敢來消費，員工也離職，另有杯子的損害，尚未估計損失多少等語
      。然八十九年十一月三十日凌晨乃被告庚○○、巳○○先持槍威嚇辰○○等二
      十名被害人不得離開「金錢豹ＫＴＶ」，再將寅○○等十八名被害人押至該店
      包廂內拘禁，故其他客人倘因而不敢至該店消費，該店員工在營業場所取出槍
      枝妨害顧客之行動自由始應為主要因素，豈可全然歸責於辰○○等二十名被害
      人？至該二十名被害人摔壞該店內之玻璃杯，固應負賠償責任，然此部分之損
      失亦絕不致使該店無法繼續經營。申言之，辰○○等二十名被害人於前揭時間
      至「金錢豹ＫＴＶ」消費時固曾與店員發生糾紛及摔破該店內之玻璃杯，然所
      造成之損害尚未致該店無法繼續營業。
  ２、被告未○○確實指示被告庚○○將被害人辰○○擄走後，與被告子○○、辛○○、魏隆琪及另二名年籍姓名不詳之成年男子等人對辰○○施用暴力，向辰○○勒取一千二百萬元以頂下「金錢豹ＫＴＶ」，並向辰○○表示須先行支付三
      百萬元始能獲得釋放：
    (1)被害人辰○○於警訊時陳稱：八十九年十一月三十日凌晨零時許，伊與友人寅
      ○○、玄○○、呂光濱、地○○等人還有其他呂光濱之友人前往臺中縣東勢鎮
      「金錢豹ＫＴＶ」飲酒聊天至凌晨三時許，其等已經至櫃檯結帳要離去時，店
      內之經理庚○○持一制式手槍、副理巳○○持一霰彈槍先行對空鳴槍數發．．
      ．伊隨即被不知名人士約三、四名以膠帶矇住雙眼並將伊雙手反綑後押上車，
      將車子駛往東勢鎮附近山區，時間約莫為凌晨三時許．．．等語，又被害人玄
      ○○、寅○○、己○○、申○○、丙○○、丁○○、宇○○、黃○○、丑○○
      、、甲○○、林國祥、戊○○於警訊時均供稱其等係於前揭日期凌晨二時許至
      「金錢豹ＫＴＶ」飲酒，於三時許欲離去時，遭被告庚○○持九０手槍，另名
      男子持長槍鳴槍，喝令其等不得離去，嗣並將其等押入該店包廂內等語，足證
      被告庚○○係在該日凌晨三時許，先持槍喝令辰○○等二十名被害人不得離開
      「金錢豹ＫＴＶ」，再與「阿良」及另一年籍姓名不詳之成年男子將辰○○押
      至臺中縣東勢鎮山區工寮，至寅○○等十八名被害人則由被告巳○○押入該店
      包廂後，由被告宙○○、午○○看守。倘被告庚○○所辯其僅單純因不滿辰○○等二十名被害人至「金錢豹ＫＴＶ」鬧事，始將辰○○押至臺中縣東勢鎮山
      區工寮，並無勒取贖款之不法意圖等語屬實，其何須僅因被害人辰○○積欠「
      金錢豹ＫＴＶ」未逾一萬元之消費款，即大費周章特地委由前述二名不詳姓名
      之成年男子將辰○○押至臺中縣東勢鎮山區工寮，而與其他被害人作不同之處
      理？又被告辰○○於警訊中明確指稱對於將其押至臺中縣東勢鎮山區工寮之人
      均不認識，該綽號「阿良」之人及另一年籍姓名不詳之男子，倘非先經被告庚○○指示，何以於案發時能立即於眾多被害人中辨識出被害人辰○○，並隨即
      取出膠帶，將被害人辰○○之眼睛及雙手綑綁，並立時駕車將辰○○載至臺中
      縣東勢鎮山區工寮禁錮？是該二名年籍姓名不詳之男子之行動斷非臨時起意所
      為，顯係事先已有週詳之計劃。再者，被告庚○○並未偕同被告子○○、未○○、辛○○及魏隆琪四人前往被害人辰○○遭拘禁之工寮一節，迭據被告庚○○、未○○、辛○○、子○○自警訊、偵查中及本院訊問時供述甚明，被告未
      ○○倘非事先已知被害人辰○○被押往何處，豈有可能得知該工寮所在地並自
      行前往？再參諸被告未○○於被告庚○○持槍限制辰○○等二十名被害人行動
      自由前之八十九年十一月三十日凌晨二時三十一分三十八秒，以其使用之00
      00000000號行動電話與被告庚○○使用之0000000000號行
      動電話通話，且時間長達三百七十一秒，有通聯紀錄一件在卷足憑，益見被告
      庚○○係經由被告未○○之授意，將被害人辰○○擄至臺中縣東勢鎮山區工寮
      以便勒取贖款甚明，被告未○○辯稱事先不知被告庚○○將被害人押往山區云
      云，無非事後卸責之詞，被告庚○○供稱係其決意押走辰○○，其並無與被告
      未○○共同勒取贖款之意思等語，則係避重就輕及迴護被告未○○之詞，均不
      足採信。
    (2)次查，被害人辰○○於警訊中及本院九十年三月十五日訊問時陳稱：伊於八十
      九年十一月三十日晚上十一、二點至臺中縣東勢鎮「金錢豹ＫＴＶ」喝酒，差
      不多四十分鐘左右離開，後來伊邀同事再去該店喝酒，伊先單獨至該店，後來
      有玄○○、寅○○、地○○、呂光濱及呂光濱的朋友大約總共有十八個人至該
      店，其等喝完酒要走時，聽到二聲槍聲，伊欲逃跑，但被庚○○和另外二個人
      左右包夾將伊抓回來，過二、三分鐘有人用膠帶將伊眼睛矇住並帶上車，開車
      開到山上去，其等叫伊下車，坐在類似石頭之硬物上，要伊不要動，伊坐了差
      不多一個小時，聽到有車來，車上之人下車後先打伊一頓，打完後，將矇住伊
      眼睛之膠布拉開，伊看到未○○、魏隆琪、子○○及另三名約二十歲姓名不詳
      之男子，未○○指著伊說：「我已經盯梢你很久了，我們是專門在賣槍的啦。
      最近又很難賣，剛好你不知死活又來我們店內喝酒，就抓你來補我們這個洞。
      這間店就賣你一千二百萬」，後來再問伊：「那你錢有沒有問題？」伊說有問
      題，隨即又遭在場之人拳打腳踢，在場之人說「你再假！再說謊！」伊說「真
      的呀，不信的話我可以拿我上個月被朋友倒掉一千八百萬證明給你們看」，其
      等再問伊說「那你自己想一想啦！看你要怎樣買下這間店。」因為伊很害怕被
      其等殺害，遂稱「我可以把我的產業處理掉來支付你們的贖金」。對方要伊支
      付三百萬元才肯放伊走，另外的叫伊儘快想辦法，其等會與伊聯絡。伊因甚為
      擔心遭殺害，故其等所開之條件伊全部都答應，其等又將伊押上車載往臺中縣
      豐原市○○路六八八號「溫莎堡汽車旅館」之一間房間內，將伊安置於牆角後
      ，開始對外聯絡，未○○與魏隆琪於凌晨六時許先離開，留下子○○及辛○○
      在房內看守伊並限制伊之行動，伊下去上廁所時看到另有二名年輕人在看守，
      未○○、魏隆琪於九時許回來房內，告知伊「等一下你告訴你的員工說槍是你
      們自己帶來的，而且是假槍，因打架後，槍已不知掉那去了。就只能講這樣子
      ，不准多說」。其等就用行動電話聯絡已被逮捕在東勢分局刑事組同夥庚○○
      之行動電話，然後交給伊之員工寅○○聽，伊照他們所言告訴寅○○，伊之朋
      友亥○○及癸○○後來聯絡上他們，與他們討論先支付部分贖款。亥○○與癸○○就找伊之妻開始籌錢，其間他們一直催促亥○○及癸○○，直至十四時三
      十分許，因伊之妻還籌不到錢，嗣後他們接了一通電話後就開始恐嚇伊說「你
      回去開始籌錢，不准報案，否則就把你作掉，讓你死無全屍」，後來就要辛○○及另二名伊不知道名字之人在二點半到二點四十分左右載伊至臺中縣豐原市
      ○○○路角潭路交叉口之薑母鴨店將伊釋放等語，復有診斷證明書一件在卷可
      憑。另被告子○○於本院同一訊問期日供稱：伊與未○○、魏隆琪、辛○○至
      臺中縣東勢山區工寮時，由未○○跟魏隆琪先下車，未○○對著坐著的人說，
      你帶那麼多人到我店裡來鬧事是什麼意思，之後就出手打人，打完後，未○○
      說今天這個事情店裡的損失你要如何賠償，坐著的人沒有說什麼，接著未○○
      繼續說若不要賠償整個店要賣給坐著的那個人等語。足見被告未○○確於被害
      人辰○○之行動自由遭剝奪後，與魏隆琪、被告子○○、辛○○、綽號「阿良
      」之成年男子及另名年籍姓名不詳之成年男子，先對辰○○施用暴力，再以其
      行動自由相脅，向辰○○勒取將「金錢豹ＫＴＶ」頂下之代價一千二百萬元。
      惟辰○○等二十名被害人於前述時間至該店消費，除積欠未逾一萬元之消費款
      及毀損該店內之玻璃杯外，並未造成該店無法繼續經營之嚴重損害，被告未○○亦自承未能估計出辰○○等二十名被害人對於該店所造成損害之確實數額，
      均如前述，其竟與被告子○○、辛○○、魏隆琪及另二名年籍姓名不詳之成年
      男子等人以前述限制被害人辰○○行動自由，並對其施用強暴、脅迫之手段，
      致該被害人在不堪凌虐之下，同意籌措一千二百萬元以頂下「金錢豹ＫＴＶ」
      ，並先行支付三百萬元以換取自由，其等顯係基於勒取贖款之不法意圖而強擄
      該被害人無疑。
  ３、被告子○○、辛○○二人係基於與被告未○○共同擄人勒贖之犯意聯絡，而分
      擔以暴力迫使被害人辰○○交付贖款及限制該被害人行動自由之犯行：
      被告子○○、辛○○二人於八十九年十一月三十日凌晨離開「金錢豹ＫＴＶ」
      後，與被告未○○共乘一車至臺中縣東勢鎮山區被害人辰○○遭限制行動自由
      之工寮，並共同毆打辰○○，嗣後再至臺中縣豐原市「溫莎堡汽車旅館」等情
      ，為其二人所不否認，被告子○○另供稱在臺中縣東勢鎮山區工寮時曾聽被告
      未○○要求辰○○將「金錢豹ＫＴＶ」頂下等語，已如前述，被告辛○○於九
      十年一月二十日偵查中亦坦言於「溫莎堡汽車旅館」負責看管被害人辰○○，
      並聽到有人用電話向辰○○之家人說：辰○○帶人去砸店，要辰○○買下ＫＴ
      Ｖ等語。另依被害人辰○○前揭於警訊及本院訊問時之陳述，可知被告辛○○
      及子○○在臺中縣東勢鎮山區工寮內，即已聽聞被告未○○出言要求被害人辰
      ○○以一千二百萬元頂下「金錢豹ＫＴＶ」。倘其二人確僅係單純受被告未○○之邀至「金錢豹ＫＴＶ」排解糾紛，而與被告未○○無向被害人辰○○勒取
      贖款之犯意聯絡，其等在「金錢豹ＫＴＶ」毆打寅○○等十八名被害人後即可
      逕自離去，當無一路跟隨被告未○○至被害人辰○○遭禁錮之工寮及汽車旅館
      ，直至辰○○獲釋放為止之理。且其二人在前述工寮內既已知悉被告未○○向
      被害人辰○○勒取贖款之事，當應極力避免與被告未○○之犯罪行為有所牽涉
      ，豈可能在被害人辰○○表示無財力頂下該店時，反與被告未○○共同毆打與
      其二人並無怨隙之該被害人，復偕同被告未○○將該被害人帶至「溫莎堡汽車
      旅館」，於未○○與魏隆琪外出與癸○○、亥○○談論籌款事宜時，尚負責看
      守辰○○並限制其行動自由？足見被告子○○、辛○○二人係基於與被告未○○擄人勒贖之犯意聯絡，而分擔以暴力迫使被害人辰○○交付贖款及限制該被
      害人行動自由之犯行實施至明，其二人所辯不知被告未○○有向被害人辰○○
      勒取贖款之情事云云，自無足採。
  ４、綜上所述，被告未○○、庚○○、辛○○、子○○共同意圖勒贖而擄人之事證
      已臻明確，犯行均堪認定。
三、被告未○○、庚○○、巳○○、宙○○、午○○共同私行拘禁部分：
（一）訊之被告庚○○、巳○○、宙○○、午○○四人對於八十九年十一月三十日凌
      晨零時許在「金錢豹ＫＴＶ」，由被告庚○○、巳○○分持制式九０手槍及扣
      案之制式霰彈槍，巳○○對空鳴槍，喝令辰○○等二十名被害人不得離開該店
      ，其二人並命寅○○等十八名被害人進入該店「銀豹廳」包廂內抱頭坐下，由
      被告午○○、宙○○負責看守該十八名被害人，不允其等離去該包廂，嗣被告
      庚○○將被害人寅○○、玄○○帶至該店大廳，並將其所持有之制式九０手槍
      交付寅○○後跪在寅○○身前，命寅○○持槍抵住其背部，另命玄○○表演掀
      桌鬧事之動作，由被告午○○以「金錢豹ＫＴＶ」內之攝影機拍攝寅○○持槍
      及玄○○掀桌鬧事之畫面，藉以擾亂警方偵辦方向等事實，均坦承不諱，且互
      核相符，復據被害人寅○○等十八人於警訊及本院訊問時指述綦詳，足見被告
      庚○○、巳○○、宙○○、午○○四人前述自白應與事實相符。至被告巳○○
      於本院初訊時雖曾辯稱：伊並無意開槍，係因槍枝走火始不慎擊發等語，然其
於本院嗣後之訊問期日即坦言於右揭時地確曾鳴槍以喝令在場之辰○○等二十
      名被害人不得離去等語，且其自白核與其於警訊時之供述、被告庚○○、宙○○、午○○之供詞暨前述十八名被害人之指述均非相符，足見其於本院初訊時
      之前揭辯解應係事後卸責之詞，不足採信。是被告庚○○、巳○○、宙○○、
      午○○四人妨害自由之事證明確，犯行堪以認定。
（二）訊之被告未○○固不諱言於八十九年十一月三十日凌晨偕同魏隆琪、被告子○○及辛○○至「金錢豹ＫＴＶ」，然矢口否認有何妨害自由之犯行，辯稱：伊
      係受被告庚○○通知「金錢豹ＫＴＶ」有人鬧事後，邀集魏隆琪及被告子○○
      、辛○○同至「金錢豹ＫＴＶ」查看，到場時始知被告庚○○已將寅○○等十
      八名被害人押至該店「銀豹廳」包廂內私行拘禁，伊僅將被害人玄○○拉出來
      質問其為何至店內鬧事，並未毆打玄○○及其他被害人，亦未命被害人寅○○
      及玄○○二人在該店內從事表演持槍及掀桌鬧事之動作云云。經查：
  １、被告巳○○於八十九年十一月三十日凌晨三時許，持以擊發，喝令辰○○等二
      十名被害人不得離去「金錢豹ＫＴＶ」，再將寅○○等十八人押入該店包廂內
      拘禁之制式霰彈槍，係被告未○○於同日零時十九分許，以行動電話囑咐被告
      巳○○自臺中縣東勢林場取出後攜至該店使用；另被告庚○○於同日二時三十
      分許亦接獲被告未○○之行動電話，嗣於辰○○等二十名被害人於同日三時許
      欲離去「金錢豹ＫＴＶ」時，庚○○即與巳○○分別持槍喝令其等不得離去，
      將寅○○等十八名被害人，押至該店包廂內拘禁；又辰○○等二十名被害人於
      同日凌晨二時許至「金錢豹ＫＴＶ」消費過程中，除與店內坐檯小姐、服務生
      發生口角及摔破該店內所使用之玻璃杯，另被害人辰○○尚積欠未逾一萬元之
      消費款未付外，並未致「金錢豹ＫＴＶ」損失慘重至無法營業之境地等情，均
      已如前所述。被告庚○○、巳○○在「金錢豹ＫＴＶ」大門口持槍擊發，再將
      寅○○等十八名被害人押至包廂內拘禁之行為，勢將導致該店於該日無法供其
      他客人消費，甚且使本欲前往消費之顧客對該店產生不良印象而卻步，該店生
      意必因而大受影響，被告庚○○、巳○○僅係受僱於被告未○○於該店擔任經
      理及副理，豈有可能置個人之工作及店內生意於不顧，而自作主張擅啟事端？
      是其二人前述犯行，顯係經被告未○○之授意，要無疑問，被告未○○所辯未
      指示被告庚○○、巳○○私行拘禁寅○○等十八名被害人等語，要屬卸責之詞
      ，委不足採。
  ２、次查，被告午○○於八十九年十二月二十六日警訊及偵查中均供稱：係被告未
      ○○命伊拍攝被害人寅○○及玄○○分別表演持槍抵住庚○○及掀桌鬧事之畫
      面等語，核與證人寅○○、玄○○於本院九十年四月二十四日訊問時分別結證
      稱：「未○○叫『黑肉』（按即被告庚○○）拿槍給我，叫玄○○翻桌子，要
      我拿槍在舞池中間比畫，未○○叫午○○去錄影」、「未○○叫『黑肉』把一
      枝退掉彈匣的槍拿給寅○○，叫我去翻桌子及踢門，叫寅○○說我走到哪邊用
      槍比劃到那邊，未○○叫午○○去錄影」等情相符，足見命寅○○及玄○○二
      名被害人表演持槍及掀桌鬧事等動作，並要求被告午○○錄下該等畫面者確係
      被告未○○無疑。至被告庚○○固自承係其指示該二證人為前述無義務之事，
      被告午○○於警訊及本院訊問時亦供稱係受被告庚○○指示錄下該二證人表演
      持槍及掀桌鬧事等畫面等語，然其二人既係受僱於被告未○○，其等所為前揭
      供述不無迴護被告未○○之虞，尚難遽予採信，反之，證人寅○○及玄○○二
      人先前與被告庚○○及未○○既均不認識，且被告庚○○曾率先出面與被告巳
      ○○、宙○○、午○○押該二證人及其餘十六名被害人至「金錢豹ＫＴＶ」包
      廂內拘禁，是該二證人絕無為偏袒被告庚○○而誣攀被告未○○之可能，從而
      其二人之證詞自堪以採信，被告未○○所辯未命被害人寅○○、玄○○表演持
      槍及掀桌鬧事之動作等語，亦不足採。
  ３、綜上所述，被告未○○既指示被告庚○○、巳○○將寅○○等十八名被害人押
      至「金錢豹ＫＴＶ」包廂內，限制其等之行動自由，復命被害人寅○○、玄○○在該店內表演持槍及掀桌鬧事之動作，是其妨害自由之事證亦已明確，犯行
      洵堪認定。
四、被告辛○○違反槍砲彈藥刀械管制條例部分：
    訊之被告辛○○對於右揭未經許可寄藏手槍及子彈之事實，迭於警訊、偵查中及
    本院訊問時坦承不諱，扣案之手槍二枝及子彈五顆經送請內政部警政署刑事警察
    局鑑定結果，認槍枝管制編號為0000000000號之手槍係保加利亞ＡＲＣＵＳ廠製
    ９４型制式口徑９ＭＭ半自動手槍，槍管內具六條右旋來復線，機械性能良好，
    具殺傷力，槍枝管制編號0000000000號之手槍則係美國ＢＥＲＥＴＴＡ廠製９２
    ＦＳ型口徑９ＭＭ制式半自動手槍，槍管內具六條右旋之來復線，機械性能良好
    ，可發子彈，子彈五顆經試射三顆後，認均係口徑９ＭＭ制式半自動手槍彈，均
    具殺傷力，有該局九十年二月五日刑鑑字第一○七一五號及九十年二月二日刑鑑
    字第一０七一六號鑑驗通知書各一份附卷可稽。又證人即臺中縣警察局豐原分局
    刑事組偵查員壬○○於本院九十年四月三日及二十四日訊問期日分別到庭結證稱
    ：伊因被告辛○○涉嫌妨害自由及違反懲治盜匪條例案件，於九十年一月十九日
    十七時許，在臺中市○○路與公園路之停車場外拘提被告辛○○後，被告辛○○
    自白其未經許可藏有保加利亞製制式手槍一枝，並帶同伊至苗栗縣卓蘭鎮○○路
    二三號二樓夾板內起出該枝手槍，嗣被告辛○○因違反懲治盜匪條例案件經借提
    時，復自行供述其另藏有美式貝瑞塔廠制手槍一枝及子彈五顆，伊即偕同被告辛○○至臺中縣豐原市○○路「福元倉儲百貨」圍牆下起獲該等槍彈，在被告辛○○自行供述前，伊並不知被告辛○○涉犯未經許可寄藏槍枝及子彈之罪嫌等語，
    是被告辛○○係於所犯槍砲彈藥刀械管制條例之罪未被發覺前自首，並自動報繳
    所持有之槍枝及子彈甚明。被告辛○○未經許可寄藏手槍及子彈之事證明確，犯
    行堪以認定。
五、
（一）按制式霰彈槍係屬於獵槍（參見內政部警政署八十三年一月十八日八三署保字
      第三七七號函），扣案之制式霰彈槍一支及制式霰彈三十六顆原係被告未○○
      未經許可而持有，嗣由其寄託被告巳○○未經許可藏放於臺中縣東勢林場，核
      被告未○○所為，係犯槍砲彈藥刀械管制條例第八條第四項未經許可持有獵槍
      及同條例第十二條第四項未經許可持有子彈罪；被告巳○○所為，則係犯槍砲
      彈藥刀械管制條例第八條第四項未經許可寄藏獵槍及同條例第十二條第四項未
      經許可寄藏子彈罪。公訴人認被告未○○、巳○○二人未經許可持有及寄藏制
      式霰彈槍部分，均係犯同條例第七條第四項之罪，起訴法條容有未洽，均應予
      變更。被告未○○、巳○○二人均以一行為同時持有、寄藏制式霰彈槍及制式
      霰彈，為想像競合犯，均應從較重之槍砲彈藥刀械管制條例第八條第四項未經
      許可持有及寄藏獵槍罪處斷。查被告未○○前曾因違反懲治盜匪條例案件，經
      臺灣高等法院臺中分院判處有期徒刑十年六月確定，於八十九年一月三十日假
      釋期滿執行完畢，有臺灣臺中地方法院檢察署刑案資料查註紀錄表及臺灣高等
      法院被告全國前案紀錄表附卷足稽，其於有期徒刑執行完畢後，五年內再犯本
      件有期徒刑以上之未經許可持有獵槍（按未經許可無故持有獵槍罪，其持有之
      繼續為行為之繼續，而非狀態之繼續，其犯罪行為之終結須至持有行為終了之
      時為準，是被告未○○未經許可持有獵槍部分之犯罪，應自該獵槍被警查獲之
      八十九年十一月三十日十七時三十分許，犯罪行為始為終結），係屬累犯，應
      依法加重其刑。又本件係因員警接獲被害人林國祥報案後，前往「金錢豹ＫＴ
      Ｖ」現場處理帶回被告巳○○及被害人寅○○等十八人，由該等被害人之陳述
      得知被告巳○○持有槍械，再由被告巳○○之供述及帶領，而於八十九年十一
      月三十日下午五時許，在「金錢豹ＫＴＶ」旁之空屋取出扣案之制式霰彈槍及
      制式霰彈三十四顆，此有臺中縣警察局東勢分局八十九年十一月三十日東警刑
      字第二三八０二號刑事報告書可憑。是被告巳○○並非於未經許可寄藏獵槍之
      犯行被發覺前自首，自無從依同條例第十八條第一項之規定減輕或免除其刑，
      另其已持前述制式霰彈槍犯妨害自由罪，嗣後方於偵查及審判中坦承未經許可
      寄藏制式霰彈槍及制式霰彈之犯行，從而亦不得依同條第四項之規定減輕或免
      除其刑，併予敘明。
（二）被告未○○指示被告庚○○委由綽號「阿良」之成年男子及另名年籍姓名不詳
      之成年男子將被害人辰○○擄至臺中縣東勢鎮山區某工寮後，由被告未○○偕
      同被告子○○、辛○○、魏隆琪至該處毆打辰○○，向辰○○勒取贖款，嗣其
      四人再將辰○○載至臺中縣豐原市「溫莎堡汽車旅館」，由被告子○○、辛○○負責看守辰○○，被告未○○及魏隆琪則至Ａ○○住處向辰○○之員工癸○○及亥○○勒取贖款，核被告庚○○、未○○、子○○、辛○○此部分行為，
      係犯懲治盜匪條例第二條第一項第九款意圖勒贖而擄人罪。公訴人認前述四名
      被告此部分係犯同條例第五條第二項、第一項第一款之盜匪未遂罪，起訴法條
      容有未洽，應予變更。又懲治盜匪條例第二條第一項第九款之罪，性質上係妨
      害自由罪及恐嚇取財罪之結合犯，是被告庚○○、未○○將被害人辰○○禁錮
      於臺中縣東勢鎮山區工寮，嗣被告未○○、辛○○、子○○、魏隆琪將辰○○
      帶至臺中縣豐原市「溫莎堡汽車旅館」而不允其離去之妨害自由行為，暨被告
      未○○向辰○○之員工即癸○○、亥○○勒取贖款之行為，均係前述被告等意
      圖勒贖而擄人之犯罪行為之一部分，公訴人認被告未○○向癸○○、亥○○勒
      取贖款部分，應另成立刑法第三百四十六條第三項、第一項之恐嚇取財未遂罪
      ，尚有誤會，附此敘明。被告未○○、庚○○、辛○○、子○○、魏隆琪、綽
      號「阿良」之成年男子及另名年籍姓名不詳、與「阿良」共同將辰○○押至臺
      中縣東勢鎮山區工寮之成年男子七人就此部分犯行，有犯意聯絡及行為分擔，
      均係共同正犯。被告未○○前曾因違反懲治盜匪條例案件，經臺灣高等法院臺
      中分院判處有期徒刑十年六月確定，於八十九年一月三十日假釋期滿執行完畢
      ，已如前述，其於有期徒刑執行完畢後，五年內再犯本件有期徒刑以上之意圖
      勒贖而擄人罪，係屬累犯，惟因該罪之法定本刑為死刑，依法不得加重。被告
      未○○、庚○○、辛○○、子○○四人於未取得贖款前釋放被害人辰○○，應
      依懲治盜匪條例第八條、刑法第三百四十七條第五項規定，減輕其刑。又懲治
      盜匪條例第二條第一項第九款之罪，法定本刑為唯一死刑，被告庚○○僅依被
      告未○○之指示將被害人辰○○擄至臺中縣東勢鎮山區工寮，並無毆打該被害
      人及對該被害人或其員工癸○○、亥○○勒取贖款之行為，至被告辛○○、子
      ○○隨被告未○○前往臺中縣東勢鎮山區工寮後毆打被害人，固值非難，然其
      等於「溫莎堡汽車旅館」負責看管被害人辰○○時，並未再對該被害人施用暴
      力，且未與被告未○○向癸○○、亥○○勒取贖款，是其三人之犯罪情節之嚴
      重性，尚未至應剝奪其等之生命，使其等永久與社會隔絕之境地，倘處以意圖
      勒贖而擄人罪之法定本刑即死刑，顯然過重，爰依刑法第五十九條規定，遞減
      輕其三人之刑。
（三）被告庚○○經被告未○○指示，與被告巳○○於八十九年十一月三十日凌晨三
      時許，在「金錢豹ＫＴＶ」內分持制式九０手槍及制式霰彈槍，由被告巳○○
      鳴槍威嚇寅○○等被害人不得離開後，將該十八名被害人押至該店「銀豹廳」
      包廂內拘禁，由被告午○○、宙○○負責看守該十八名被害人，嗣被告未○○
      到達「金錢豹ＫＴＶ」後，與被告庚○○將被害人寅○○及玄○○自包廂內帶
      出，命該二被害人在該店大廳內表演在「金錢豹ＫＴＶ」內持槍及掀桌鬧事等
      情節，並由被告午○○以攝影機拍攝該等畫面，核被告庚○○、巳○○、午○○、宙○○及未○○五人此部分所為，均係犯刑法第三百零二條第一項之罪。
      公訴意旨認被告未○○、庚○○、午○○三人命被害人寅○○、玄○○在「金
      錢豹ＫＴＶ」內表演持槍及掀桌鬧事之情形並加以錄影部分，係另犯刑法第三
      百零四條第一項之以脅迫使人行無義務之事罪，然按刑法第三百零二條之妨害
      自由罪，係妨害他人自由之概括的規定，故行為人具有一定目的，以非法方法
      剝奪人之行動自由者，除法律別有處罰較重之規定（例如略誘及擄人勒贖等罪
      ），應適用各該規定處斷外，如以使人行無義務之事，或妨害人行使權利為目
      的，而其強暴、脅迫復已達於剝奪人行動自由之程度，即祇成立本罪，不應再
      依同法第三百零四條論處。誠以此項使人行無義務之事，或妨害人行使權利之
      低度行為，應為剝奪人行動自由之高度行為所吸收，不能以其目的係在使人行
      無義務之事，或妨害人行使權利，認為係觸犯刑法第三百零二條第一項及第三
      百零四條第一項之二罪名，依同法第五十五條，從一重處斷（最高法院二十九
      年上字第二三五九號判例意旨參照），被告未○○、庚○○及午○○既係在被
      害人寅○○、玄○○等人之行動自由遭剝奪後命該二被害人行無義務之事，依
      據前揭判例意旨，其三人此部分行為即無由再論以刑法第三百零四條第一項之
      罪，附此敘明。被告庚○○、巳○○、午○○、宙○○、未○○五人就此部分
      犯行有犯意聯絡及行為分擔，均係共同正犯。其等以一行為剝奪被害人寅○○
      等十八人之行動自由，為想像競合犯，應依刑法第五十五條規定從一重處斷。
      被告未○○前曾因違反懲治盜匪條例案件，經臺灣高等法院臺中分院判處有期
      徒刑十年六月確定，於八十九年一月三十日假釋期滿執行完畢，業如前述，其
      於有期徒刑執行完畢後，五年內再犯本件有期徒刑以上之私行拘禁罪，應依法
      加重其刑。
（四）被告辛○○未經許可，受他人寄託而藏匿制式手槍及制式子彈，係犯槍砲彈藥
      刀械管制條例第七條第四項未經寄藏手槍及同條例第十二條第四項未經許可持
      有子彈罪。公訴人認被告辛○○係未經許可持有手槍及子彈，均有錯誤，應予
      更正。被告辛○○以一行為同時持有制式手槍及制式子彈，為想像競合犯，應
      從較重之槍砲彈藥刀械管制條例第七條第四項未經許可持有手槍罪處斷。被告
      辛○○係在犯罪未經發覺前自首其未經許可持有手槍及子彈犯行，並帶同警方
      起出其持有之全部槍枝及子彈，應依槍砲彈藥刀械管制條例第十八條第一項規
      定減輕其刑。
（五）被告未○○所犯未經許可持有獵槍、意圖勒贖而擄人及私行拘禁三罪；被告庚○○所犯意圖勒贖而擄人及私行拘禁二罪；被告巳○○所犯未經許可寄藏獵槍
      及私行拘禁二罪；被告辛○○所犯意圖勒贖而擄人及未經許可寄藏手槍二罪間
      ，均犯意各別，行為互殊，皆應予分論併罰。
（六）查被告未○○僅因被害人辰○○於八十九年十一月二十九日晚間至其經營之「
      金錢豹ＫＴＶ」時與店內小姐發生糾紛，未結清該次消費款數千元，竟於辰○○等二十名被害人於翌日凌晨再至該店消費時，指示被告巳○○持其交付之槍
      枝以控制該等被害人之行動自由，另命被告庚○○擄走被害人辰○○，復對辰
      ○○施以暴力，迫使辰○○允諾籌措高達千萬元之款項後，轉而向辰○○之員
      工勒取贖款，於全案犯罪過程居於主導地位，且其犯行對於社會治安及被害人
      身心之危害既深且鉅，惡性甚為重大，犯後又命被害人玄○○、寅○○表演在
      「金錢豹ＫＴＶ」內鬧事之動作以期誤導檢警偵查方向，經警查獲後更將妨害
      自由及持有槍，彈等犯行推由被告庚○○，巳○○承擔，以圖推卸自身刑責，
      顯無任何悔意，犯後態度甚為不佳，自應從重量刑。被告庚○○、巳○○前均
      未曾受有期徒刑以上刑之宣告（見卷附臺灣臺中地方法院檢察署刑案資料查註
      紀錄表及臺灣高等法院被告全國前案紀錄表）、素行尚稱良好，其二人年輕力
      盛，竟不知明辨是非，甘受被告未○○指示而犯擄人勒贖及持槍以妨害被害人
      行動自由之重罪，被告庚○○犯後雖坦承擄走被害人辰○○及限制寅○○等十
      八名被害人之行動自由，仍堅稱其係因該等被害人先行鬧事始為前述犯行，並
      無何悔意，然其將被害人辰○○擄走後並未再對其施加暴力，亦未出面勒取贖
      款，犯罪情節顯較被告未○○輕微；被告巳○○則對於寄藏槍、彈及妨害自由
      之犯行均予坦承、犯後態度良好。被告辛○○亦未曾受有期徒刑以上刑之宣告
      （見卷附臺灣臺中地方法院檢察署刑案資料查註紀錄表及臺灣高等法院被告全
      國前案紀錄表）、素行尚稱良好，其年僅十九歲，竟未經許可持有制式手槍及
      子彈、對社會治安之潛在威脅甚大、惟未持該等槍枝及子彈另犯他罪、並於為
      警發覺前自首持有槍彈之犯行、犯後態度良好。其另與被告子○○於被告未○○、庚○○擄走被害人辰○○以勒取贖款之過程中，分擔看守該被害人之犯行
      實施，且二人均出手毆打素不相識之該被害人，嚴重戕害被害人辰○○之身心
      ，然其二人係在被告未○○指示庚○○將被害人辰○○擄走後始參與犯罪，於
      「溫莎堡汽車旅館」看守該被害人時未繼續對其施暴，復未出面向該被害人之
      員工勒取贖款，情節遠輕於被告未○○及庚○○。至被告宙○○甚為年輕且未
      曾受有期徒刑以上刑之宣告（見卷附臺灣臺中地方法院檢察署刑案資料查註紀
      錄表及臺灣高等法院被告全國前案紀錄表），被告午○○正值壯年，其二人控
      制被害人寅○○等十八人之行動自由，被告宙○○甚且出手毆打並不相識之該
      十八名被害人，被告午○○並拍攝被害人玄○○、寅○○被未○○所迫表演在
      「金錢豹ＫＴＶ」店內鬧事之畫面，對於該等被害人之身體、自由法益均構成
      侵害，然其二人係聽命於被告庚○○、未○○而分擔妨害自由之犯行，犯罪情
      節較輕、犯後均坦承犯行、態度良好，另被告午○○並無傷害被害人等之行為
      。本院審酌被告未○○、庚○○、巳○○、辛○○、子○○、宙○○、午○○
      七人以上一切情狀，就其七人所犯前述各罪，分別量處如主文所示之刑，並就
      被告未○○所犯未經許可持有獵槍、意圖勒贖而擄人及私行拘禁三罪；被告庚○○所犯意圖勒贖而擄人及私行拘禁二罪；被告巳○○所犯未經許可寄藏獵槍
      及私行拘禁二罪；被告辛○○所犯意圖勒贖而擄人及未經許可寄藏手槍二罪，
      分別定其應執行之刑。
（七）次按犯槍砲彈藥刀械管制條例第七條、第八條、第十條、第十一條、第十二條
      第一項至第三項、第十三條第一項至第三項之罪，經判處有期徒刑者，應於刑
      之執行完畢或赦免後，令入勞動場所，強制工作，其期間為三年，該條例第十
      九條第一項定有明文。經查：
  １、被告未○○將其未經許可持有之制式霰彈槍及制式霰彈交付被告巳○○寄藏，
      並於前揭時地囑被告巳○○持該等槍彈犯妨害自由罪，已嚴重危及社會治安。
      是考量該二名被告利用所持有及寄藏之槍枝犯罪行為之嚴重性、所表現之危險
      性、行為人未來行為之期待性，顯有預防矯治其社會危險性之必要，爰就被告
      未○○、巳○○二人，依槍砲彈藥刀械管制條例第十九條第一項規定諭知於刑
      之執行完畢或赦免後，令入勞動場所強制工作三年。
  ２、次按前揭條文經司法院大法官會議釋字第四七一號解釋認為：槍砲彈藥刀械管
      制條例第十九條第一項不問對行為人有無預防矯治其社會危險性之必要，一律
      宣付強制工作三年之部分，有違憲法第二十三條之比例原則，應自該解釋公布
      日不予適用。又犯該條例第十九條第一項所列舉之罪，依個案情節符合比例原
      則部分，固應適用該條例宣告保安處分；至不符合部分而應宣告保安處分者，
      則仍由法院斟酌刑法第九十條第一項規定之要件，依職權為之。查被告辛○○
      未經許可寄藏制式手槍及子彈，雖足以破壞社會秩序，進而危害他人生命、身
      體、自由、財產，惟依憲法第八條規定之意旨，限制人民身體自由之處置，須
      以法律定之，其執行亦應分別由司法、警察機關或法院依法定程序為之。而立
      法機關於制定法律時，其內容必須符合憲法第二十三條所定之要件，亦即對於
      人身自由之處罰，有多種處罰手段可供適用時，除應選擇其最易於回歸社會營
      正常生活者外，其處罰程度與所欲達到目的之間，並須具合理適當之關係，俾
      貫徹現代法治國家保障人身自由之基本原則。又保安處分之措施亦含社會隔離
      、拘束身體自由之性質，其限制人民之權利，實與刑罰同，自應受比例原則之
      規範，使保安處分之宣告，與行為人所為行為之嚴重性、行為人所表現之危險
      性，及對行為人未來行為之期待性相當。又保安處分中之強制工作，旨在對嚴
      重職業性犯罪及欠缺正確工作觀念或無正常工作因而犯罪者，強制其從事勞動
      ，學習一技之長及正確之謀生觀念，使其日後重返社會，能適應社會生活，以
      達教化與治療之目的。查被告辛○○無違反槍砲彈藥刀械管制條例案件之前科
      （有臺灣臺中地方法院檢察署刑案資料查註紀錄表及臺灣高等法院被告全國前
      案紀錄表各一件在卷可憑），其係單純寄藏制式手槍，並非為供犯罪之需而寄
      藏，嗣被告辛○○亦未持所寄藏之制式槍枝犯罪，更於寄藏槍枝及子彈之犯行
      未被發覺前即自首此部分犯行並表明願接受裁判之意，是依其所為未經許可寄
      藏槍枝、子彈犯行之嚴重性、所表現之危險性及對於其等未來行為之期待性等
      綜合以觀，尚難認有預防矯治被告辛○○社會危險性之必要，復難遽認其有犯
      罪之習慣或以犯罪為常業或因遊蕩或懶惰成習而犯罪，自不符合刑法第九十條
      第一項規定之情形，爰對被告辛○○不另依槍砲彈藥刀械管制條例第十九條第
      一項規定為強制工作之宣告，併此敘明。
（八）扣案之原由被告未○○未經許可而持有、嗣交予被告巳○○未經許可而寄藏之
      菲律賓製１２ＧＵＡＧＥ制式霰彈槍（槍枝管制編號：0000000000號）一支、
      未經試射之１２ＧＡＵＧＥ制式霰彈三十二顆，另被告辛○○未經許可而持有
      之保加利亞ＡＲＣＵＳ廠製９４型制式口徑９ＭＭ半自動手槍（槍枝管制編號
      ：0000000000號）一支、美國ＢＥＲＥＴＴＡ廠製９２ＦＳ型口徑９ＭＭ制式
      半自動手槍（槍枝管制編號：0000000000號）一支及未經試射之口徑９ＭＭ制
      式半自動手槍彈二顆，均為違禁物，應依刑法第三十八條第一項第一款規定宣
      告沒收，至經試射之二顆制式１２ＧＡＵＧＥ霰彈及三顆口徑９ＭＭ制式半自
      動手槍彈，已非違禁物，爰不諭知沒收。至扣案之已斷裂之木棍一支及滅火器
      一組，並非被告未○○、庚○○、巳○○、辛○○、子○○、宙○○、午○○
      等人犯本件之罪所用之物，自不得為沒收之諭知。
貳、無罪部分
一、被告Ｃ○○被訴部分
（一）公訴意旨以：被告Ｃ○○於八十九年十一月三十日凌晨三時三十分許，偕同被
      告未○○、子○○、辛○○及魏隆琪、宋士新、謝國章等人至上址「金錢豹Ｋ
      ＴＶ」包廂，與被告未○○、子○○、辛○○、Ｃ○○、庚○○、宙○○等人
      及魏隆琪基於傷害之犯意聯絡，共同毆打寅○○、玄○○、呂光濱、地○○、
      丙○○、Ｄ○○、卯○○、丑○○及少年戌○○、申○○、丁○○、己○○、
      乙○○、黃○○、宇○○、甲○○、戊○○等人，其間並由巳○○持木棍毆打
      玄○○、謝國章持木棍將地○○右腿打斷、宙○○持滅火器毆擊玄○○頭部，
      致寅○○等人受傷（傷害部分未據告訴），因認被告Ｃ○○涉犯懲治盜匪條例
      第五條第二項、第一項第一款之盜匪未遂罪嫌云云。
（二）公訴人認被告Ｃ○○涉犯盜匪未遂罪嫌，無非以被告Ｃ○○於前揭時間在「金
      錢豹ＫＴＶ」內確有毆打被害人之行為，業據被害人寅○○等指述綦詳，是被
      告Ｃ○○否認出手毆打被害人等語，顯非可採，為其唯一論據。
（三）按犯罪事實應依證據認定之，無證據不得推定其犯罪事實；不能證明被告犯罪
      者，應諭知無罪之判決，刑事訴訟法第一百五十四條、第三百零一條第一項分
      別定有明文。訊之被告Ｃ○○固不諱言曾於八十九年十一月間至上址「金錢豹
      ＫＴＶ」，然堅決否認有何違反懲治盜匪條例犯行，辯稱：當時係案外人宋士
      新接到被告未○○之電話稱「金錢豹ＫＴＶ」發生事情，要宋士新前往幫忙，
      伊係應宋士新之邀開車載宋士新至該店，伊至該店時見到寅○○、玄○○在該
      店大廳內被打，另有二十餘名被害人在包廂內雙手抱頭坐在椅子上，伊並無打
      人，更無何盜匪犯行等語。經查，被告Ｃ○○於前揭時地確曾毆打在場之被害
      人等情，業據被害人黃○○、己○○、丁○○、乙○○、丙○○、宇○○、甲○○等人於本院九十年四月十七日訊問期日指述明確，故被告Ｃ○○辯稱未毆
      打被害人等語，固不足採。然被告Ｃ○○此部分所為，僅涉犯刑法第二百七十
      七條第一項之傷害罪嫌，而本件因前述被害人對於被告Ｃ○○之傷害犯行均未
      提出告訴，故本院自無從就未據公訴人提起公訴之被告Ｃ○○傷害犯行予以審
      判。又被告Ｃ○○於被告巳○○、庚○○持槍將寅○○等十八名被害人押入「
      金錢豹ＫＴＶ」包廂內拘禁，另將被害人辰○○押至臺中縣東勢鎮山區工寮時
      尚未至該店，至被告未○○、子○○、辛○○、魏隆琪等人至前述山區工寮及
      臺中縣豐原市「溫莎堡汽車旅館」向被害人辰○○勒取贖款，被告未○○、Ａ
      ○○與魏隆琪再至Ａ○○住處向被害人辰○○之員工癸○○及亥○○談判交付
      贖款之事時，被告Ｃ○○均未參與等情，業據被告未○○、庚○○、巳○○、
      辛○○、子○○、Ａ○○等人自警訊、偵查中至本院訊問時供述甚詳，亦與被
      害人辰○○及證人癸○○、亥○○等人於警訊及本院訊問時之陳述相符，公訴
      人於起訴書犯罪事實欄內亦為相同之認定，且公訴人復未舉證且本院復查無其
      他積極證據，足資證明被告Ｃ○○就其並未參與之向被害人辰○○勒取贖款之
      犯行與其他被告有何犯意聯絡，公訴人僅以被告Ｃ○○曾至「金錢豹ＫＴＶ」
      參與毆打遭私行拘禁於該店包廂內之被害人，即推論其有與其他被告共犯懲治
      盜匪條例之犯行，自屬率斷。此外，本院復查無其他積極證據，足資證明被告
      Ｃ○○有何公訴人所指之盜匪未遂犯行，既不能證明被告Ｃ○○犯罪，自應為
      無罪之諭知。
二、被告Ａ○○被訴部分
（一）被訴恐嚇取財未遂部分
  １、公訴意旨略以：被告Ａ○○明知辰○○於八十九年十一月三十日遭被告未○○
      等人控制行動，及未○○、魏隆琪等人以此為由恐嚇辰○○交款三百萬元，竟
      仍基於幫助未○○、魏隆琪等人恐嚇取財之意思，多次以電話聯繫亥○○，要
      求亥○○於該日中午十二時以前將款項籌出，因認被告Ａ○○涉犯刑法第三百
      四十六條第三項、第一項之恐嚇取財未遂罪嫌云云。
  ２、公訴意旨認被告Ａ○○涉犯恐嚇取財未遂罪嫌，無非以被告Ａ○○於被害人辰
      ○○獲釋後，確受被告未○○之委託代為向辰○○追索辰○○被毆打當時承諾
      支付之金額，為被告未○○供述明確，而被告Ａ○○於未○○、魏隆琪二人到
      達前，即向亥○○、癸○○二人表示至少需三百萬元始能解決等情，亦據證人
      亥○○、癸○○於警訊中證述甚詳，則被告Ａ○○果非事先已與被未○○聯繫
      ，豈能自行開價至少需三百萬元之可能？而被告Ａ○○對被害人辰○○遭未○○等人控制行動一事有認識，為被告Ａ○○所自承，是其主觀上自具有為他人
      不法所有之意圖等情，為其主要論據。
  ３、按刑法上之共同正犯，以有意思之聯絡及行為之分擔為要件（最高法院六十九
      年臺上字第四九一三號、十八年上字第六七三號判例意旨參照）。訊之被告Ａ
      ○○對癸○○、亥○○於八十七年十一月三十日九時許曾至其住處託其代為聯
      繫被告未○○，嗣後經其聯絡被告未○○偕同魏隆琪至其住處談話等情固不諱
      言，然堅決否認有何恐嚇取財未遂之犯行，辯稱：癸○○、亥○○二人至伊住
      處稱其等之老闆辰○○昨晚在被告未○○經營之「金錢豹ＫＴＶ」喝酒時與人
      吵架，其等知悉被告未○○係伊之友人，請伊代為聯絡被告未○○，伊以電話
      聯絡被告未○○，未○○隨後偕魏隆琪到場，未○○向其二人表示辰○○昨晚
      至其店內喝酒與人爭吵，將店內物品弄壞，要其等賠償店裡之損失，伊不認識
      辰○○，亦未向亥○○說這件事要五百萬元才能解決等語。經查：
    (1)證人癸○○先於警訊時證稱：伊因亥○○於八十九年十一月三十日三時十分許
      與伊聯絡稱伊之老闆辰○○被人持槍劫持，目前下落不明，於是亥○○透過其
      友人Ａ○○代為尋找辰○○下落，並希望Ａ○○代為聯繫一位綽號「貳佰」的
      人，因為辰○○是被一位綽號「貳佰」的人持槍挾持的。其等與Ａ○○通話時
      ，Ａ○○稱：「你們是什麼角色要找貳佰」，後來電話就斷了，過一會兒，Ａ
      ○○再打伊之手機稱「我知道你們老闆在哪裡，我已和對方貳佰聯絡上，你們
      可不可以作主，我才能和對方談」。亥○○告訴Ａ○○其二人可以作主，Ａ○○就約其二人至Ａ○○住處，再於本院九十年四月二十四日訊問期日結證稱；
      伊於八十九年十一月三十日九時許與亥○○至臺中縣豐原市○○○路Ａ○○住
      處，請求Ａ○○代為尋找未○○，因伊之老闆辰○○在未○○經營之「金錢豹
      ＫＴＶ」裡出事等語。另證人亥○○先於警訊時證稱：伊於八十九年十一月三
      十日凌晨二時原本在臺北，伊之友人林國祥在被害人辰○○被未○○、魏隆琪
      押走後，乘隙逃出通知伊，伊即自臺北回豐原，與癸○○在同日八時許聯絡案
      外人陳志豪詢問未○○之電話，陳志豪稱必須問Ａ○○，其二人即打電話給Ａ
      ○○，Ａ○○說不知道，要聯絡看看，過了一段時間，Ａ○○打電話給癸○○
      稱已找到辰○○，稱辰○○在未○○那裡，要其二人過去談；再於本院九十年
      四月二十四日訊問期日到庭結證稱：伊經友人通知，伊之老闆辰○○於八十九
      年十一月三十日凌晨在被告未○○經營之臺中縣東勢鎮「金錢豹ＫＴＶ」喝酒
      時，與該店內之人發生衝突，伊因找不到被告未○○，且被告Ａ○○與未○○
      很熟，遂與癸○○於該日九時許，至臺中縣豐原市○○○路○段二二三巷五三
      弄六號Ａ○○住處，拜託Ａ○○辦法聯絡未○○。當時Ａ○○並不知發生何事
      ，先聯絡到未○○後，未○○隨魏隆琪一起至Ａ○○住處等語。前述二名證人
      既係經被害人林國祥告知辰○○遭被告未○○限制行動自由後，主動聯絡被告
      Ａ○○，被告Ａ○○方應其二人請求代為尋找被告未○○至其住處商談解決之
      道，倘被告Ａ○○有何與被告未○○共同恐嚇取財之犯意聯絡，豈有被動等待
      被害人辰○○之員工及友人與其聯絡之理？又依證人亥○○前揭證言，其與證
      人癸○○與被告Ａ○○取得聯繫之初，被告Ａ○○對於辰○○與未○○間究有
      何糾紛及該二人之行蹤均不知悉，是更難認被告Ａ○○對於被告未○○欲以被
      告辰○○之自由相脅，命辰○○之友人及員工交付財物之行為已事先知悉。再
      者，被告Ａ○○若確知悉被告未○○欲對證人癸○○、亥○○以恐嚇方式取財
      ，衡諸常情，其因自身可能因而涉犯刑責，必將對被告未○○要求報償，而被
      告未○○為免其擄人勒贖犯行遭被告Ａ○○洩露，亦應承諾被告Ａ○○給予一
      定之酬勞，始符合常情，然本件並無任何證據證明被告Ａ○○因聯繫癸○○、
      亥○○與被告未○○、魏隆琪會面，而與後二人有何報酬之約定或已實際取得
      任何代價，被告Ａ○○有無可能不計任何代價而甘冒犯罪之風險為未○○聯絡
      癸○○、亥○○以遂行恐嚇取財犯行，更值存疑。
    (2)次查，證人癸○○於警訊時另證稱：伊與亥○○於同日十時許至Ａ○○住處，
      與Ａ○○談了一會兒，Ａ○○即打電話給「貳佰」及魏隆琪，「貳佰」及魏隆
      琪隨後至Ａ○○住處，魏隆琪稱：「昨天你們董在東勢鎮金錢豹ＫＴＶ喝酒砸
      店，你們要把店買下，這店用到好大約一千萬左右」，於是其二人便稱要回去
      與老闆娘商量才可以，魏隆琪於八十九年十一月三十日三時、四時、五時左右
      仍分別打電話問伊錢籌得如何；於本院前揭訊問期日另結證稱：Ａ○○找到未
      ○○後，未○○與伊在Ａ○○住處見面。未○○說店怎麼搞成這樣，並說看怎
      麼頂下他的店。與未○○同來之魏隆琪則說要頂下該店要三、五百萬元等語。
      又亥○○於警訊時另證稱：伊與癸○○至Ａ○○住處後，Ａ○○問伊可不可以
      做主，伊稱可以，Ａ○○就告知其二人據他所知，這件事情沒有五百萬元可能
      不好解決，伊告訴Ａ○○辰○○目前經濟狀況不佳，五百萬元可能有問題，Ａ
      ○○聯絡未○○、魏隆琪至其住處，未○○、魏隆琪二人稱「你老闆砸了我們
      的店，要拿一千二百萬買我們的店」，其二人告訴未○○要先與辰○○談，未
      ○○、魏隆琪就打電話給辰○○，其二人確認辰○○安全後，告訴未○○、魏
      隆琪二人要回去與老闆娘談後即離開Ａ○○住處；再於本院前述訊問期日結證
      稱：Ａ○○聯絡到未○○後，未○○隨魏隆琪一起至Ａ○○住處。伊問未○○
      發生何事情，未○○說伊老闆辰○○與他認識，為何將其經營之店砸成這個樣
      子。伊問未○○現在要如何處理，魏隆琪則說該店大致上花了一千二百萬元之
      裝潢等費用，問我們現在怎麼處理，Ａ○○在旁邊並沒有說什麼。魏隆琪跟未
      ○○當時曾說店已無法繼續經營，伊則向其二人稱辰○○現在情況不好，不可
      能拿得出太多錢來頂下該店等語。是以被告Ａ○○應前述二證人之要求聯絡被
      告未○○及魏隆琪至其住處後，係由未○○及魏隆琪二人向該二證人表示因辰
      ○○至「金錢豹ＫＴＶ」砸店，要求其等代為籌措一千二百萬元頂下該店之事
      ，被告Ａ○○並未參與其間甚明。又證人癸○○為被告Ａ○○之國中同學，為
      該證人於本院訊問期日結證明確，另被告Ａ○○與被告未○○於本件案發前即
      熟識，亦為被告Ａ○○所不否認，是被告Ａ○○因與在其住處談論賠償事宜之
      雙方均有交情，應證人癸○○及亥○○之請求，居間聯絡被告未○○、魏隆琪
      至其住處，與常情並無違背，尚難因此即遽認被告Ａ○○係與被告未○○基於
      以恐嚇使癸○○、亥○○交付財物之犯意聯絡而分擔犯行之實施。又證人癸○○、亥○○係先以電話請被告Ａ○○代為聯絡被告未○○後，再至被告Ａ○○
      住處等情，業據證人癸○○證述如前，是被告Ａ○○於該二證人至其住處前，
      當已與被告未○○取得聯繫，則其縱曾於該二證人至其住處時向其等稱：據其
      所知此事倘無五百萬元難以解決等語，極可能係轉述被告未○○所言，況被告
      Ａ○○於被告未○○、魏隆琪到場後均未參與該二人與證人癸○○、亥○○之
      談話過程，故亦無從因被告Ａ○○曾有前述言語，即認其係對前述二證人恐嚇
      取財。
    (3)被告Ａ○○於八十九年十二月十八日偵訊中固不諱言於辰○○被釋放後曾打電
      話給證人亥○○，惟另供稱：伊只是向亥○○稱「金錢豹ＫＴＶ」店裡損失有
      無轉達給其老闆辰○○知悉，且係被告未○○打電話問伊有無打電話給亥○○
      、癸○○等語，核與被告未○○於同一偵查期日供稱：伊事後打電話給Ａ○○
      是要問他現在處理得怎麼樣，及其另於九十年二月十二日偵訊中供稱：因伊當
      時要出國，所以才委託Ａ○○處理，並曾打電話回來問Ａ○○處理情形，伊並
      未要求Ａ○○向辰○○要一千二百萬，是辰○○員工「阿平」問伊說這家店頂
      讓要多少及賠償多少等語均相符合。是以被告Ａ○○於辰○○獲釋後係應被告
      未○○之要求而繼續聯絡證人亥○○及癸○○，當難據此認定被告Ａ○○此舉
      係與被告未○○共同向癸○○、亥○○恐嚇取財之行為。綜上，被告Ａ○○係
      在對被害人辰○○遭被告未○○限制行動自由一事毫無所悉之情況下，經亥○○、癸○○二人要求代為聯絡被告未○○、魏隆琪，且其並未參與未○○、魏
      隆琪向亥○○、癸○○索賠之談判過程，是本件並無任何證據足證被告Ａ○○
      係與被告未○○基於犯意聯絡而共同以恐嚇使亥○○、癸○○二人交付財物，
      被告Ａ○○被訴恐嚇取財未遂之犯嫌自屬不能證明，應為無罪之諭知。
（二）被訴恐嚇致生危害於安全部分
  １、公訴意旨另以：被告Ａ○○於八十九年十二月十一日，以電話聯繫癸○○，告
      以：你們叫我作中間人，現在搞成這樣，要怎樣處理？你是不是不要回豐原了
      ，你想不想死等詞，威嚇癸○○，使癸○○心生畏懼，因認被告Ａ○○另涉犯
      刑法第三百零五條之恐嚇致生危害於安全罪嫌云云（公訴人於證據並所犯法條
      欄雖漏列其就被告Ａ○○起訴此部分犯嫌之法條，然依起訴書所載此部分犯罪
      事實觀之，公訴人應係認被告Ａ○○涉犯刑法第三百零五條之罪嫌，附此敘明
      ）。
  ２、按告訴人之告訴，係以使被告受刑事訴追為目的，是其陳述是否與事實相符，
      仍應調查其他證據以資審認（最高法院五十二年臺上字第一三００號判例意旨
      ）；另刑法第三百零五條之罪，係以加害生命、身體、自由、名譽、財產之事
      恐嚇他人，致生危害於安全，為其構成要件，故必以受惡害之通知者，因行為
      人之恐嚇以致心生畏怖，而有不安之感覺，始足當之。訊之被告Ａ○○固不諱
      言於八十九年十二月十一日以電話與癸○○聯絡，惟堅決否認有何以加害生命
      之事恐嚇告訴人，致生危害於告訴人安全之犯行，並辯稱：伊係因未○○詢問
      伊辰○○究竟是否願意賠償「金錢豹ＫＴＶ」所受損失，伊因與辰○○不熟，
      要透過朋友癸○○始得與辰○○取得聯絡，然伊一直聯絡不上辰○○，直至伊
      於某日至某位友人住處，請該友人代伊聯絡上癸○○，伊始向癸○○稱「你是
      不是死掉了」等語，並沒有說要將癸○○打死等語。經查，證人癸○○於本院
      九十年四月二十四日訊問期日結證稱：被告Ａ○○於八十九年十二月十日打電
      話予伊時，確曾對伊稱：「你們叫我做中間人，現在搞成這樣，要怎樣處理？
      你是不是不想回豐原了，你想不想死」等語，然Ａ○○係因伊自八十九年十一
      月三十日至十二月十日之期間將行動電話關機，Ａ○○聯絡不到伊，方口出此
      言，伊與Ａ○○之前即認識，Ａ○○之個性及平日講話就是如此，伊認為Ａ○○並無恐嚇伊之意思，伊亦未因Ａ○○前述言語而心生畏懼。足見被告Ａ○○
      確係因證人癸○○於八十九年十一月三十日至十二月十日間將行動電話關機，
      致其無法與癸○○取得聯絡，於同年十二月十一日終得以與癸○○取得聯繫後
      ，情急之下而為前述言語，而該等言語既未致證人癸○○心生畏怖，揆諸前揭
      說明，自與刑法第三百零五條之罪之構成要件不符，此外，本院復查無其他積
      極證據，足資證明被告Ａ○○有公訴人所指之恐嚇致生危害於安全之犯行，既
      不能證明被告Ａ○○犯此部分之罪，亦應就此部分諭知無罪之判決。
據上論斷，應依刑事訴訟法第二百九十九條第一項前段、第三百條、第三百零一條第
一項，懲治盜匪條例第二條第一項第九款、第八條，槍砲彈藥刀械管制條例第七條第
四項、第八條第四項、第十二條第四項、第十八條第一項、第十九條第一項，刑法第
十一條前段、第二十八條、第三百零二條第一項、第五十五條、第四十七條、第三百
四十七條第五項、第五十九條、第四十二條第三項、第五十一條第五款、第三十八條
第一項第一款，罰金罰鍰提高標準條例第一條前段、第二條，判決如主文。
中      華      民      國    九十    年      七      月      三十一    日
                              臺灣臺中地方法院刑事第一庭
                                  審判長法  官  林  清  鈞
                                        法  官  鄭  文  祺
                                        法  官  鍾  啟  煒
右正本證明與原本無異。
如不服本判決，應於判決送達後十日內向本院提出上訴狀，上訴於臺灣高等法院臺中
分院( 須附繕本 )。
                                        書記官
中      華      民      國    九十    年      八      月        三日
附錄本件論罪科刑法條全文：
槍砲彈藥刀械管制條例第七條第一項、第四項：
未經許可，製造、販賣或運輸火砲、肩射武器、機關槍、衝鋒槍、卡柄槍、自動步槍
、普通步槍、馬槍、手槍或各類砲彈、炸彈、爆裂物者，處死刑、無期徒刑或七年以
上有期徒刑；處徒刑者，併科新臺幣三千萬元以下罰金。
未經許可，持有、寄藏或意圖販賣而陳列第一項所列槍砲、彈藥者，處五年以上有期
徒刑，併科新臺幣一千萬元以下罰金。
槍砲彈藥刀械管制條例第八條第一項、第四項：
未經許可，製造、販賣或運輸鋼筆槍、瓦斯槍、麻醉槍、獵槍或空氣槍者，處五年以
上有期徒刑，併科新臺幣一千萬元以下罰金。
未經許可，持有，寄藏或意圖販賣而陳列第一項所列槍枝之一者，處一年以上七年以
下有期徒刑，併科新臺幣七百萬元以下罰金。
懲治盜匪條例第二條第一項第九款：
有左列行為之一者，處死刑：
九、意圖勒贖而擄人者。
刑法第三百零二條第一項：
私行拘禁或以其他非法方法，剝奪人之行動自由者，處五年以下有期徒刑、拘役或三
百元以下罰金。
有期徒刑。


司法院資訊處製作；財團法人民間司法改革基金會備份。
